臺灣橋頭地方法院刑事裁定　
111年度聲字第230號
聲  請  人  臺灣橋頭地方檢察署檢察官
受  刑  人  陳柏霖



上列聲請人因受刑人數罪併罰有二裁判以上，聲請定其應執行之
刑（111年度執聲字第127號），本院裁定如下：
    主  文
陳柏霖犯如附表所示肆拾玖罪，所處各如附表所示之刑，應執行
有期徒刑拾壹年捌月。
    理  由
一、聲請意旨略以：受刑人陳柏霖因犯附表所示之罪，先後經判
    決確定如附表，應依刑法第50條、第53條及第51條第5款規
    定，定其應執行之刑，爰依刑事訴訟法第477條第1項規定聲
    請裁定其應執行之刑等語。
二、行為後法律有變更者，適用行為時之法律。但行為後之法律
    有利於行為人者，適用最有利於行為人之法律，刑法第2條
    第1項定有明文。查受刑人行為後刑法第50條業於102年1月2
    5日修正公布施行，修正前原規定「裁判確定前犯數罪者，
    併合處罰之」，修正後改以「裁判確定前犯數罪者，併合處
    罰之。但有下列情形之一者，不在此限：一、得易科罰金之
    罪與不得易科罰金之罪。二、得易科罰金之罪與不得易服社
    會勞動之罪。三、得易服社會勞動之罪與不得易科罰金之罪
    。四、得易服社會勞動之罪與不得易服社會勞動之罪。前項
    但書情形，受刑人請求檢察官聲請定應執行刑者，依第51條
    規定定之」，修正後規定賦與受刑人自行衡量選擇執行原得
    易刑處分之刑，或選擇合併定應執行刑而失其原易刑處分之
    利益以換取刑期優惠，顯較有利於受刑人，依刑法第2條第1
    項但書規定，本件應適用上開修正後規定作為對受刑人定刑
    依據。
三、裁判確定前犯數罪者，併合處罰之；數罪併罰，有二裁判以
    上，分別宣告多數有期徒刑者，於各刑中之最長期以上，各
    刑合併之刑期以下，定其刑期，但不得逾30年。刑法第50條
    第1項前段、第53條、第51條第5款分別定有明文。次數罪併
    罰，應依分別宣告其罪之刑為基礎，定其應執行刑，此觀刑
    法第51條規定自明，故一裁判宣告數罪之刑，雖曾經定其執
    行刑，但如再與其他裁判宣告之刑定其執行刑時，前定之執
    行刑當然失效，仍應以其各罪宣告之刑為基礎，定其執行刑
    ，不得以前之執行刑為基礎，以與後裁判宣告之刑，定其執
    行刑，惟上開更定之應執行刑，不應比前定之應執行刑加計
    其他裁判所處刑期後為重，否則即與法律秩序理念及法律目
    的之內部界限有違，難認適法（最高法院83年度台抗字第50
    2號、93年度台非字第192號裁定意旨參照）。再按法律上屬
    於自由裁量事項，尚非概無法律性之拘束，在法律上有其外
    部界限及內部界限。前者法律之具體規定，使法院得以具體
    選擇為適當裁判，此為自由裁量之外部界限。後者法院為自
    由裁量時，應考量法律之目的，法律秩序之理念所在，此為
    自由裁量之內部界限。法院為裁判時，二者均不得有所踰越
    。在數罪併罰而有二裁判以上，應定其應執行刑之案件，法
    院所為刑之酌定，固屬自由裁量事項，然對於法律之內、外
    部界限，仍均應受其拘束（最高法院91年度台非字第32號判
    決、92年度台非字第187號判決意旨參照）。
四、受刑人所犯竊盜及施用毒品等49罪，經判處如附表所示之刑
    確定，有各該刑事判決及臺灣高等法院被告前案紀錄表在卷
    可稽。其中編號49所處之刑得易科罰金，且受刑人請求檢察
    官就該編號與編號1至48先前已定執行刑部分聲請定應執行
    刑，有民國110年9月13日受刑人聲請書1份在卷為憑，本院
    審核受刑人係於編號1所示判決確定日前（即97年2月4日）
    犯其餘各編號所示之罪，核與首揭規定並無不合，檢察官本
    件聲請為正當，應定其應執行之刑。又受刑人所犯編號1至4
    8所示之罪固曾定應執行有期徒刑11年6月確定，然揆諸前開
    說明，受刑人既有編號49之罪應定其應執行刑，則前所定之
    應執行刑當然失效，本院自可更定如附表所示之罪之應執行
    刑，應於如附表所示之罪宣告刑之最長期（即有期徒刑10月
    ）以上，並不得逾越刑法第51條第5款所定法律之外部界限
    （即附表所示所有罪宣告刑總和22年11月15日），亦應受內
    部界限拘束，即不得重於編號49加計編號1至48定應執行後
    總和（即有期徒刑3月+11年6月=11年9月）。審酌受刑人所
    犯附表所示之罪分別為竊盜及毒品罪，及各罪犯罪時間、受
    刑人個人之應刑罰性與其所犯各罪對於社會整體危害程度，
    刑罰手段相當性等一切情狀，就各確定判決宣告刑定其應執
    行刑如主文所示。至受刑人所犯編號10至48所示之罪所受宣
    告刑前強制工作3年部分，應依保安處分執行法，由執行機
    關處理而非屬數罪併罰定執行刑範圍，附此敘明。
五、依刑事訴訟法第477條第1項，刑法第2條第1項但書、第50條
    （修正後）、第53條、第51條第5款，裁定如主文。 
中　　華　　民　　國　　111 　年　　3 　　月　　30　　日
                  刑事第六庭    法　官  黃英彥
得抗告　　　　　　　　　
以上正本證明與原本無異。
如不服本裁定，應於送達後5日內，向本院提出抗告狀。
中　　華　　民　　國　　111 　年　　3 　　月　　31　　日
                                書記官  陳俊亦
附表：
編號 罪名 宣告刑 犯罪日期       最後事實審        確定判決        備 註      法院、案號 判決日期 法院、案號  確定日期   1 竊盜 有期徒刑1年，減為有期徒刑6月，如易科罰金，以新臺幣1,000元折算1日 95年9月26日 臺灣高雄地方法院96年度易緝字第190號 96年12月31日 同左 97年2月4日  編號1-48曾定應執行有期徒刑11年6月 2 竊盜 有期徒刑8月 96年6月20日 臺灣高雄地方法院96年度易字第3237號 97年1月18日 同左 97年3月24日   3 毒品危害防制條例 有期徒刑1年，減為有期徒刑6月 96年1月25日 臺灣高雄地方法院96年度訴緝字第202號 97年1月28日 同左 97年2月25日 編號3-4於原判決定應執行有期徒刑8月  4 毒品危害防制條例 有期徒刑6月，減為有期徒刑3月 96年1月25日 同上 同上 同上 同上   5 竊盜 有期徒刑10月 96年11月20日 臺灣高雄地方法院97年度易字第279號 97年3月24日 同左 97年4月28日   6 毒品危害防制條例 有期徒刑9月 96年6月20日22時13分回溯24小時內之某時 臺灣高雄地方法院97年度審訴字第1087號 97年5月13日 同左 97年6月2日 編號6-7於原判決定應執行有期徒刑11月  7 毒品危害防制條例 有期徒刑4月 96年6月20日22時13分回溯24小時內之某時 同上 同上 同上 同上   8 毒品危害防制條例 有期徒刑8月 96年11月22日 臺灣高雄地方法院97年度審訴字第1333號 97年5月9日 同左 97年6月2日 編號8-9於原判決定應執行有期徒刑10月  9 毒品危害防制條例 有期徒刑4月 96年11月22日 同上 同上 同上 同上   10 竊盜 有期徒刑1年2月，減為有期徒刑7月 95年7月5日 臺灣高等法院高雄分院97年度上易字第991號 98年1月5日 同左 98年1月22日 編號10-48曾定應執行有期徒刑8年  11 竊盜 有期徒刑1年，減為有期徒刑6月 95年9月7日 同上 同上 同上 同上   12 竊盜 有期徒刑10月，減為有期徒刑5月 95年9月28日 同上 同上 同上 同上   13 竊盜 有期徒刑10月，減為有期徒刑5月 95年10月8日 同上 同上 同上 同上   14 竊盜 有期徒刑1年，減為有期徒刑6月 95年10月28日 同上 同上 同上 同上   15 竊盜 有期徒刑9月，減為有期徒刑4月15日 95年10月2日 同上 同上 同上 同上   16 竊盜 有期徒刑10月，減為有期徒刑5月 95年12月20日 同上 同上 同上 同上   17 竊盜 有期徒刑1年，減為有期徒刑6月 95年12月22日 同上 同上 同上 同上   18 竊盜 有期徒刑1年，減為有期徒刑6月 95年12月28日 同上 同上 同上 同上   19 竊盜 有期徒刑10月，減為有期徒刑5月 95年12月28日 同上 同上 同上 同上   20 竊盜 有期徒刑10月，減為有期徒刑5月 95年12月28日 同上 同上 同上 同上   21 竊盜 有期徒刑1年，減為有期徒刑6月 96年1月2日 同上 同上 同上 同上   22 竊盜 有期徒刑10月，減為有期徒刑5月 96年1月2日 同上 同上 同上 同上   23 竊盜 有期徒刑10月，減為有期徒刑5月 96年1月4日 同上 同上 同上 同上   24 竊盜 有期徒刑6月，減為有期徒刑3月 96年1月4日 同上 同上 同上 同上   25 竊盜 有期徒刑1年，減為有期徒刑6月 96年1月9日 同上 同上 同上 同上   26 竊盜 有期徒刑10月，減為有期徒刑5月 96年1月9日 同上 同上 同上 同上   27 竊盜 有期徒刑1年，減為有期徒刑6月 96年1月9日 同上 同上 同上 同上   28 竊盜 有期徒刑1年，減為有期徒刑6月 96年1月10日 同上 同上 同上 同上   29 竊盜 有期徒刑10月，減為有期徒刑5月 96年1月10日 同上 同上 同上 同上   30 竊盜 有期徒刑1年，減為有期徒刑6月 96年1月10日 同上 同上 同上 同上   31 竊盜 有期徒刑1年，減為有期徒刑6月 96年1月13日 同上 同上 同上 同上   32 竊盜 有期徒刑1年，減為有期徒刑6月 96年1月14日 同上 同上 同上 同上   33 竊盜 有期徒刑1年，減為有期徒刑6月 96年1月15日 同上 同上 同上 同上   34 竊盜 有期徒刑8月，減為有期徒刑4月 96年1月16日 同上 同上 同上 同上   35 竊盜 有期徒刑1年，減為有期徒刑6月 96年1月16日 同上 同上 同上 同上   36 竊盜 有期徒刑1年，減為有期徒刑6月 96年1月16日 同上 同上 同上 同上   37 竊盜 有期徒刑1年，減為有期徒刑6月 96年1月17日 同上 同上 同上 同上   38 竊盜 有期徒刑10月，減為有期徒刑5月 96年1月19日 同上 同上 同上 同上   39 竊盜 有期徒刑1年，減為有期徒刑6月 96年1月19日 同上 同上 同上 同上   40 竊盜 有期徒刑1年，減為有期徒刑6月 96年1月19日 同上 同上 同上 同上   41 竊盜 有期徒刑10月，減為有期徒刑5月 96年1月19日 同上 同上 同上 同上   42 竊盜 有期徒刑1年，減為有期徒刑6月 96年1月20日 同上 同上 同上 同上   43 竊盜 有期徒刑8月，減為有期徒刑4月 96年1月25日 同上 同上 同上 同上   44 竊盜 有期徒刑1年，減為有期徒刑6月 96年1月25日 同上 同上 同上 同上   45 竊盜 有期徒刑1年，減為有期徒刑6月 96年1月25日 同上 同上 同上 同上   46 竊盜 有期徒刑10月，減為有期徒刑5月 96年1月25日 同上 同上 同上 同上   47 竊盜 有期徒刑1年，減為有期徒刑6月 96年1月25日 同上 同上 同上 同上   48 竊盜 有期徒刑1年，減為有期徒刑6月 96年1月25日 同上 同上 同上 同上   49 竊盜 有期徒刑6月，減為有期徒刑3月，如易科罰金，以新臺幣1,000元折算1日 95年9月27日 本院109年度簡字第2644號 110年3月23日 同左 110年4月27日